臺灣臺中地方法院刑事裁定
111年度聲字第3513號
聲  請  人  臺灣臺中地方檢察署檢察官
受  刑  人  黃建順



上列聲請人因受刑人數罪併罰有二裁判以上，聲請定其應執行之
刑（111年度執字第11879號、111年度執聲字第2616號），本院
裁定如下：
    主    文
黃建順因犯如附表所示之罪，所處各如附表所載之刑，應執行有
期徒刑柒年伍月。
    理    由
一、聲請意旨略以：受刑人黃建順犯數罪，先後經判決確定如附
    表，應依刑法第53條、第51條第5款規定，定應執行之刑，
    爰依刑事訴訟法第477條第1項規定聲請裁定等語。
二、按裁判確定前犯數罪者，併合處罰之。但有下列情形之一者
    ，不在此限：一、得易科罰金之罪與不得易科罰金之罪。二
    、得易科罰金之罪與不得易服社會勞動之罪。三、得易服社
    會勞動之罪與不得易科罰金之罪。四、得易服社會勞動之罪
    與不得易服社會勞動之罪。前項但書情形，受刑人請求檢察
    官聲請定應執行刑者，依第51條規定定之。刑法第50條定有
    明文。次按數罪併罰，有二裁判以上者，依第51條之規定，
    定其應執行之刑，刑法第53條定有明文；又數罪併罰，分別
    宣告其罪之刑，如宣告多數有期徒刑者，於各刑中之最長期
    以上，各刑合併之刑期以下，定其刑期。但不得逾30年。刑
    法第51條第5款亦有明定。
三、經查，受刑人黃建順前因違反毒品危害防制條例等案件，分
    別經法院判決各處如附表所示之刑，均經確定在案，有該等
    案件之判決書、臺灣高等法院被告前案紀錄表在卷可稽。又
    受刑人所犯如附表編號1至4所示為不得易科罰金之罪；附表
    編號5所示為得易科罰金之罪，核屬刑法第50條第1項但書所
    示不得併合處罰之情形，然因受刑人就附表所示5罪，請求
    檢察官聲請定應執行刑，此有臺灣臺中地方檢察署刑法第50
    條第1項但書案件是否請求定應執行刑調查表1紙在卷可憑，
    合於刑法第50條第2項規定，檢察官聲請定其應執行之刑，
    本院審核後認為正當，爰依法定其應執行之刑。復審酌如附
    表編號1至3所示3罪所處之有期徒刑部分，前業經本院110年
    度訴字第2300號判決定應執行有期徒刑6年8月確定，且如附
    表編號1至3所示販賣第二級毒品等罪，與編號4、5之施用第
    一級、第二級毒品等罪，其罪質及犯罪情節有別，犯罪時間
    亦不相同，依受刑人所犯上開各罪責任非難重複程度，兼衡
    其所犯數罪反應出之人格特性及犯罪傾向、施以矯正之必要
    性、日後復歸社會更生，暨受刑人於111年11月10日對本件
    聲請定執行刑案件陳述：希望可以從輕量刑，我還有一個媽
    媽要養，哥哥因為脊椎開刀行動不便，我要負擔家計等意見
    ，而定其應執行之刑如主文所示。
五、依刑事訴訟法第477條第1項，刑法第50條第2項、第53條、
    第51條第5款，裁定如主文。
中　　華　　民　　國  　111　　年　　11　 月　　 11 　日
                  刑事第六庭  法  官  郭勁宏
以上正本證明與原本無異。
如不服本裁定，應於收受送達後5日內向本院提出抗告狀。（應
附繕本）
　　　　　　　　　　　　　    書記官  黃昱程　　
中　　華　　民　　國　　111 　年　　11　　月　　11　　日
附表：受刑人黃建順定應執行刑案件一覽表
編            號         1        2 罪            名  毒品 毒品 宣     告     刑  有期徒刑5年2月 有期徒刑5年6月 犯   罪   日  期  110年2月16日 110年1月20日 偵查（自訴）關年  度    案  號  臺灣臺中地方檢察署110年度偵字第28546號 臺灣臺中地方檢察署110年度偵字第28546號 最  後事實審 法     院 臺灣臺中地方法院 臺灣臺中地方法院  案     號 110年度訴字第2300號 110年度訴字第2300號  判決 日期 111年4月19日 111年4月19日 確  定判  決 法     院 臺灣臺中地方法院 臺灣臺中地方法院  案     號 110年度訴字第2300號 110年度訴字第2300號  判    決確定 日期 111年7月29日 111年7月29日 是否得易科罰金或易服社會勞動  否 否 備            註  臺灣臺中地方檢察署111年度執字第9641號(編號1至3定刑6年8月) 臺灣臺中地方檢察署111年度執字第9641號(編號1至3定刑6年8月) 

       3        4 5 毒品 毒品 毒品 有期徒刑5年8月 (共4罪) 有期徒刑7月 有期徒刑5月 110年1月24日 110年1月29日 110年2月10日 110年3月5日 111年3月1日下午13時20分為警採尿時起回溯96小時內某時許 111年3月1日下午13時20分為警採尿時起回溯96小時內某時許 臺灣臺中地方檢察署110年度偵字第28546號 臺灣臺中地方檢察署111年度毒偵字第1929號 臺灣臺中地方檢察署111年度毒偵字第1929號 臺灣臺中地方法院 臺灣臺中地方法院 臺灣臺中地方法院 110年度訴字第2300號 111年度訴字第1398號 111年度訴字第1398號 111年4月19日 111年8月25日 111年8月25日 臺灣臺中地方法院 臺灣臺中地方法院 臺灣臺中地方法院 110年度訴字第2300號 111年度訴字第1398號 111年度訴字第1398號 111年7月29日 111年8月25日 111年8月25日 否 否 是 臺灣臺中地方檢察署111年度執字第9641號(編號1至3定刑6年8月) 臺灣臺中地方檢察署111年度執字第11879號 臺灣臺中地方檢察署111年度執字第11880號(執行期滿日123年3月12日)